# 请教陈版主，销售过程中发生的研发费用与营业成本的区分

提问人：chenspider 时间：2021-09-28 15:36:39
业务一介绍：一家软件公司A公司进行了智慧园区展示系统的研发，期间为 2020 年 3 月-12月，在开发期间获得了一个销售合同，销售合同签订时间为 2020 年 10 月， 2020 年 12 月实现销售，确认收入，A公司将该研发项目计入研发费用。
问：
（ 1 ）A公司进行的智慧园区展示系统的研发属于研发费用还是营业成本？
（ 2 ）A公司在获取合同之前有合作意向开始研发算不算先有销售合同再进行研发?
（ 3 ）研发过程中实现销售是否可以按照一定方法分成研发费用和营业成本分别确认？
注：现有证据不容易区分先有研发还是先有合作意向，后签合同。
业务二介绍：一家软件公司B公司进行了智慧园区展示系统的研发，期间为 2020 年 10 月-12月，同时于 2020 年 10 月与客户签订销售合同， 2020 年12 月实现销售，确认收入，B公司将该研发项目计入研发费用。
问：
（ 4 ）B公司进行的智慧园区展示系统的研发属于研发费用还是营业成本？
（ 5 ）B公司是否可以认定销售过程中的研发属于研发费用或者可以按照一定方法分成研发费用和营业成本分别确认及分配方法？

回答人：chenyiwei
业务一： 1 、取决于研发开始时是否已经取得符合新收入准则第五条规定的“客户合同”，并据此进行研发。实务中可以考虑的因素包括：本次合同的销售价格是否足以保证所有研发成本的回收；预计后续再获得其他类似项目订单的可能性；本次研发的软件是否根据该客户的需求高度定制化；
等等。
2 、关键看该“意向”有无足够约束力，符合新收入准则第五条对“合同成立”的各项条件。
3 、难度较大，至少前期已经计入研发费用的费用化支出不能再转入到营业成本。
业务二：
4 、同样参考问题 1 回复中提示的各项因素。
5 、一般理解难度较大。